臺灣高等法院臺中分院刑事裁定　　　　　　　　　　九十一年度毒抗字第一四八號
　　聲　請　人
　　即　被　告　甲○○
右抗告人因違反毒品危害防制條例案件，經檢察官聲請強制戒治，不服臺灣彰化地方
法院中華民國九十年十二月二十五日第一審裁定（九十年度毒聲字第四六三六號，聲
請案號：臺灣彰化地方法院檢察署九十年度聲戒字第一○三五號、九十年度毒偵字第
四○三八號），提起抗告，本院裁定如左：
    主      文
抗告駁回。
    理      由
一、按經觀察、勒戒後，有繼續施用毒品之傾向者，由檢察官聲請法院裁定令入戒治
    處所施以強制戒治，其期間為一年；強制戒治或保護管束期滿，五年以內再犯第
    十條之罪者，應由檢察官聲請法院裁定令入戒治處所施以強制戒治。三犯以上者
    亦同，毒品危害防制條例第二十條第二項、第二十三條第二項定有明文。
二、本件抗告意旨略以：本件原審裁定僅憑尿液檢驗結果，並不理會被告否認施用安
    非他命，且未調查警察授尿液過程是否有瑕疵，採尿液之盛器是否潔淨？有無留
    安非他命？是否有摻入安非他命粉末？警察何以不移送彰化縣衛生局檢驗而移送
    詮昕科技股份有限公司之私設機構檢驗？是否公正？被告有無其他致生尿液檢驗
    有安非他命反應之因素？且縱認被告有施用安非他命，被告於前民國（下同）九
    十年四月五日戒治期滿後至九十年六月二十七日經警查獲後，亦只二次有安非他
    命陽性反應，難認有成癮，況被告身材高大魁武，紅光滿面，根本不像是施用毒
    品之人。是本件顯有傳喚被告到庭並再次採尿液之必要，原審裁定令被告入戒治
    處所，施予強制戒治一年，顯屬有誤云云。
三、原審裁定以：被告甲○○前因施用毒品案件，經送觀察、勒戒後，認有繼續施用
    毒品之傾向，由臺灣彰化地方法院裁定令入戒治處所施以強制戒治一年，迄九十
    年四月五日強制戒治期滿，由臺灣彰化地方法院檢察署檢察官於九十年五月十四
    日，以九十年度戒毒偵字第六三四號、第六三五號為不起訴處分確定。詎其竟未
    戒除毒癮，復於九十年六月二十七日或其前四日之某時點，在不詳處所，施用第
    二級毒品安非他命一次，嗣於九十年六月二十七日至彰化縣警察局彰化分局接受
    列管毒品人口定期調驗作業採尿送驗始悉上情。被告雖矢口否認有施用毒品之犯
    行，惟經警採其尿液送驗，結果呈甲基安非他命陽性反應，有詮昕科技股份有限
    公司出具之濫用藥物尿液檢驗報告一紙附卷可稽，復有不起訴處分書、刑案資料
    查註紀錄表附卷可考，被告於前開不起訴處分確定後，五年內再犯毒品危害防制
    條例第十條第項之罪，依同條例第二十三條第二項但書規定，依檢察官之聲請裁
    定令被告入戒治處所施以強制戒治等語，經核於法並無違誤，應予維持。
四、被告經警採尿之塑膠瓶，係經被告確認採尿塑膠瓶乾淨後始排尿並予封緘，此據
    被告於警訊供明（詳原審卷第八頁、九頁），從而被告抗告意旨認本件原審未調
    查警察採尿過程是否有瑕疵？採尿液之盛器是否潔淨？有無留安非他命？是否有
    摻入安非他命粉末云云，即有誤會。另詮昕科技股份有限公司雖係私設檢驗機構
    ，惟其係經合法許可受委託檢驗機構，其公正性與彰化縣衛生局同，尚無從認其
    係私立檢驗機構即否認其公正性，又本件縱被告再經傳喚到庭重新採尿檢驗，且
    被告確係身材高大魁武，紅光滿面，惟仍未能執被告身材高大魁武，紅光滿面以
    及重新採尿液之檢驗結果證明上開詮昕科技股份有限公司濫用藥物尿液檢驗報告
    之檢驗報告報告不正確，且為有利於被告之認定。職是之故，本院認並無再予傳
    訊被告到庭以及再行採尿送鑑定之必要，被告右揭所指各節，均不足以動搖原審
    裁定之基礎甚明，被告右揭抗告，均無可採，其抗告為無理由，自應予駁回。
五、據上論斷，應依刑事訴訟法第四百十二條，裁定如主文。
中      華      民      國　    九十一     年     二      月    十九　　日
                                臺灣高等法院臺中分院刑事第三庭
                                      審判長法  官　陳　朱  貴
                                            法　官　劉　連　星
                                            法　官  胡　忠　文
右正本證明與原本無異。
不得再抗告。
                                            書記官  許  美  惠
中      華      民      國　    九十一     年     二      月   二十一 　日
                                                                        Ｒ
